【裁判字號】    95,易,108
【裁判日期】    950406
【裁判案由】    傷害
【裁判全文】
臺灣板橋地方法院刑事判決               95年度易字第108號
公  訴  人  臺灣板橋地方法院檢察署檢察官
被      告  甲○○
                        4巷1.
??????乙○○
上列被告等因傷害案件，經檢察官提起公訴（九十四年度調偵字
第四三一號），本院判決如下：
    主    文
甲○○傷害人之身體，處拘役參拾日，如易科罰金，以參佰元折
算壹日。
乙○○傷害人之身體，處拘役伍拾日，如易科罰金，以參佰元折
算壹日。
    犯罪事實
一、甲○○與乙○○均為營業自小客車駕駛人，二人於民國九十
    四年四月二十六日晚間十時許，分別駕駛車輛沿臺北縣福和
    橋往臺北縣永和巿方向行駛，因變換車道致生行車糾紛，於
    同日時五十分許，二人駕車下橋後，乃在臺北縣永和巿永元
    路與永和利路口停車理論，竟一言不合，各基於傷害他人身
    體之犯意，雙方發生拉扯，並互相以徒手毆打對方之頭部，
    乙○○因而受有頭部外傷、右手部扭傷等傷害，甲○○亦受
    有右眼眶鈍傷、右手撕裂傷一公分等傷害。
二、案經甲○○、乙○○訴由臺北縣政府警察局永和分局報請臺
    灣板橋地方法院檢察署檢察官偵查起訴。
    理    由
一、訊據被告甲○○固承坦因變換車道而與被告乙○○發生行車
    糾紛等情不諱，惟矢口否認有何傷害犯行，辯稱：伊用手機
    打一一０報案，還沒說完，伊就被打，手機掉在地上，伊被
    打之後，才撿起地上之手機跟一一０說伊被打云云；被告乙
    ○○則坦承傷害犯行。經查：被告甲○○、乙○○於前述時
    間及地點，因行車糾紛，一言不合，進而發生拉扯並以徒手
    互毆，雙方均因而受傷等事實，業據被告乙○○於警詢、偵
    查中及本院訊問時自白不諱（見臺灣板橋地方法院檢察署九
    十四年度偵字第一一六七一號偵查卷第十二頁及第二十九頁
    、本院九十五年二月十四日準備程序筆錄），且經被告甲○
    ○於偵查中及本院審理時供承二人在福和橋上發生行車糾紛
    ，其嗣停車察看時，遭被告乙○○毆打成傷等情屬實（見同
    上偵查卷第二十八頁至第二十九頁、本院九十五年三月二十
    二日審判筆錄），且有國立臺灣大學醫學院附設醫院診斷證
    明書、天主教耕莘醫院永和分院診斷證明書各一紙及被告甲
    ○○受傷照片二幀附卷可稽（見同上偵查卷第十四頁、第十
    五頁及第三十二頁）。被告甲○○雖否認有出手毆打被告乙
    ○○云云；惟此業經證人即被告乙○○於本院審理時具結證
    述綦詳（見本院九十五年三月二十二日審判筆錄），且其於
    本案案發後翌日即至天主教耕莘醫院永和分院急診處治療，
    經該院醫師診斷結果，確認其受有前述傷害，有上揭診斷證
    明書在卷足憑，是其證稱其所受傷勢係遭被告甲○○毆打及
    與之拉扯所致等語，應非子虛。至被告甲○○雖辯稱伊當時
    正打電話通報一一０勤務中心，不可能毆打被告乙○○云云
    ，經本院向臺北縣政府警察局調閱被告甲○○該次報案錄音
    帶並予勘驗結果，「受理人：喂，勤務中心，你好。報案人
    ：喂，你好喔。受理人：耶，是。報案人：我那個～。（「
    嗶」三聲後，中斷）報案人：我這裏發生車禍，我又被打。
    （喘氣聲）‧‧‧」，有臺北縣政府警察局九十五年二月二
    十二日北縣警勤字第０九五００二二八０五號函一件暨所附
    勤務指揮中心受理各類案件記錄單一紙、報案錄音帶一捲以
    及本院九十五年三月六日勘驗筆錄一件在卷可參，但依該報
    案錄音內容，尚未無從判斷該「錄音中斷」係因被告甲○○
    手持之行動電話遭被告乙○○毆打而掉落地面所致，亦不能
    資以論定被告甲○○在該「錄音中斷」前或「錄音中斷」期
    間，無出手毆打被告乙○○之情事，自無法據為有利於被告
    甲○○之認定。此外，被告甲○○復聲請傳喚案發後前往現
    場救護之人員，以證明其在受傷之後是否還有能力打對方一
    節；然而，救護人員係在案發後始抵達現場，並未目睹被告
    二人互毆之經過，且縱被告甲○○因遭被告乙○○毆打，所
    受傷勢非輕，亦無法遽推論其在未受傷前或遭被告乙○○毆
    打之過程中，並無出手反擊之能力，是其聲請傳喚救護人員
    到庭作證，自無助於事實之釐清，無調查之必要。是本案事
    證已明，被告甲○○、乙○○二人傷害犯行均堪認定，應予
    依法論罪科刑。
二、核被告甲○○、乙○○二人所為，均係犯刑法第二百七十七
    條第一項之普通傷害罪。爰審酌被告二人發生行車糾紛，竟
    不理性協調解決方式或報請警察機關到場處理，卻私下以暴
    力相向，除因而導致雙方掛彩外，亦嚴重破壞社會秩序，再
    各衡量渠等所受傷勢輕重程度、犯罪後之態度等一切情狀，
    分別量處如主文所示之刑，並諭知易科罰金之折算標準，以
    資懲儆。
據上論斷，應依刑事訴訟法第二百九十九條第一項前段，刑法第
二百七十七條第一項、第四十一條第一項前段，罰金罰鍰提高標
準條例第一條前段、第二條，判決如主文。
本案經檢察官陳鴻濤到庭執行職務。
中    華    民    國    95    年    4     月    6     日
                  刑事第七庭審判長法  官  胡  堅  勤
                                  法  官  李  君  豪
                                  法  官  王  瑜  玲
上列正本證明與原本無異。
如不服本判決，應於判決送達後10日內向本院提出上訴狀（應附
繕本），上訴於臺灣高等法院。
中    華    民    國    95    年    4     月    6     日
                                  書記官  黃  頌  棻
附錄本案論罪科刑法條全文：
中華民國刑法第二百七十七條
（普通傷害罪）
傷害人之身體或健康者，處三年以下有期徒刑、拘役或一千元以
下罰金。
犯前項之罪因而致人於死者，處無期徒刑或七年以上有期徒刑；
致重傷者，處三年以上十年以下有期徒刑。


司法院資訊處製作；財團法人民間司法改革基金會備份。
